【裁判字號】    92,交聲,850
【裁判日期】    920514
【裁判案由】    交管條例聲異
【裁判全文】
臺灣板橋地方法院交通事件裁定                    九十二年度交聲字第八五０號
    原處分機關  臺北市交通事件裁決所
    異  議  人
    即受處分人  忠廣工程股份有限公司
    代  表  人  李寬輝
右列異議人因違反道路交通管理處罰條例案件，對於臺北市交通事件裁決所於民國九
十二年四月三十日以北市裁三字第裁二二—Ｃ00000000號違反道路交通管理
事件裁決書所為之處分，聲明異議，本院裁定如左：
        主  文
異議駁回。
        理  由
一、異議意旨略以：異議人之代表人李寬輝於民國九十二年二月二十八日十五時四十
    分許，駕駛異議人所有之車號七Ａ－二三六七號自用小客車，因前保險桿毀損，
    無法懸掛號牌，於前往竹圍保養廠途中，行經臺北縣五股鄉○○路、洲后路路口
    處，經警攔停開立違反道路交通管理事件通知單，異議人認與事實不符而與警員
    發生紛爭，且異議人從未收到前開通知單，為此聲明異議云云。
二、按汽車已領有號牌而未懸掛或不依指定位置懸掛者，處汽車所有人新臺幣三千六
    百元以上一萬零八百元以下罰鍰，並號牌、牌照吊銷，道路交通管理處罰條例第
    十二條第一項第七款、第二項定有明文。次按行為人有違反前開條例之情形且屬
    當場舉發者，應填製舉發違反道路交通管理事件通知單，如被查獲之駕駛人或行
    為人為受處分人時，應將該通知單填記後交付該行為人簽名或蓋章收受之；拒絕
    簽章者，並記明其事由，視為已收受，違反道路交通管理事件統一裁罰基準及處
    理細則第十一條第一項第一款亦定有明文。
三、經查：本件異議人之代表人李寬輝於九十二年二月二十八日十五時四十分許，駕
    駛異議人所有之車號七Ａ－二三六七號自小客車，行經臺北縣五股鄉○○路、洲
    后路口處，因行車未懸掛號牌，經警攔停填製北縣警交字第Ｃ00000000
    號舉發違反道路交通管理事件通知單，當場舉發汽車所有人即異議人違反道路交
    通管理處罰條例第十二條第一項第七款規定，惟異議人之代表人李寬輝拒絕簽章
    收受該通知單，依前揭違反道路交通管理事件統一裁罰基準及處理細則第十一條
    第一項第一款，視為異議人已經收受該通知單，嗣異議人未於應到案日期前自動
    繳納罰鍰，原處分機關乃於九十二年四月三十日以北市裁三字第裁二二—Ｃ00
    000000號違反道路交通管理事件裁決書，依道路交通管理處罰條例第十二
    條第一項第七款及第二項規定，裁處異議人罰鍰新臺幣七仟元整，並牌照吊銷，
    異議人於九十二年四月三十日收受該裁決書後，於同日提起異議等情，有上開裁
    決書、送達證書、舉發違反道路交通管理事件通知單、臺北縣政府警察局蘆洲分
    局蘆警交字第０九二００一０二一五號書函及所附採證照片等件在卷可稽；又異
    議人坦承其代理人李寬輝確於右揭違規之時間及地點駕駛上開自用小客車，該車
    前方未懸掛號牌，因不服警方攔停舉發而與警員發生紛爭等情不諱，僅辯稱：上
    開車輛因前保險桿毀損，致不能懸掛號牌，違規當日李寬輝正欲駕駛該車前往竹
    圍保養廠云云。惟依卷附採證照片所示，上開車輛之前方保險桿僅有部分擦痕，
    並未喪失功能，未達完全不能懸掛號牌之程度，況且如該車確已不能懸掛號牌，
    即應禁止行駛於道路上，異議人未通知修車廠人員前來修理或商請拖吊車拖吊至
    修車廠，即自行駕駛未懸掛號牌之上開車輛行駛於道路上，自應依道路交通管理
    處罰條例第十二條第一項第七款及第二項規定處罰。綜上所述，原處分機關援引
    首揭法條處異議人罰鍰新臺幣七千元並牌照吊銷，核無不合，異議人聲明異議，
    指摘原處分不當，為無理由，應予駁回。
據上論斷，應依道路交通管理處罰條例第八十七條第二項，道路交通案件處理辦法第
十九條，裁定如主文。
中        華        民        國    九十二    年    五    月    十四    日
                                    臺灣板橋地方法院交通法庭
                                          法  官  樊  季  康
右正本證明與原本無異。
如不服本裁定，應於裁定送達後五日內向本院提出抗告狀。
                                          書記官  馬  秀  芳
中        華        民        國    九十二    年    五    月    十四    日


司法院資訊處製作；財團法人民間司法改革基金會備份。
